---
title: "Taller 1 Investigación Cuantitativa"
subtitle: " "
author: ""
date: " "
output:
  xaringan::moon_reader:
    css: ["xaringan_custom/xaringan-themer.css"]
    lib_dir: libs
    nature:
      highlightStyle: github
      highlightLines: true
      countIncrementalSlides: false
      beforeInit: "xaringan_custom/macros.js"
    number_sections: true
    seal: false # esto omite title slide automática
---
class: inverse, bottom, right

```{r, include=FALSE,echo=FALSE,results='hide'}
#install.packages("pagedown")
#pagedown::chrome_print("Presentacion.html",output="Presentacion.pdf")
```


```{r setup, include=FALSE, cache = FALSE}

library(dplyr)
require("knitr")
options(htmltools.dir.version = FALSE)
pacman::p_load(RefManageR)
 
```

```{r eval=FALSE, echo=FALSE}
# Correr esta linea para ejecutar
rmarkdown::render('xaringan::moon_reader')
```

# __Primera cátedra: Método Cuantitativo II__
## * Presentación del curso y objetivos de investigación *
<br>
<hr>
# 

### Docente: Francisco Meneses


<br>

---

# Contenido

+ Programa del curso
  - Los contenidos
  - La dinámica
  - Las evaluaciones

+ Investigar cuantitativamente
  - El rol de la evidencia 
  - Tipos de preguntas de investigación 
  - Ejemplos de investigación cuantitativa
  


---
class: inverse, middle, center, slideInRight

#  Presentación del curso
---


## Resultados de aprendizaje

- **Aplica métodos cuantitativos** al ámbito de la Ciencia Política, **seleccionando técnicas** avanzadas y **pertinentes** para el contexto de la investigación.

    -  *¿Cuándo aplicar cada técnica estadística?* 


--

- **Analiza los datos** derivados de la aplicación de los métodos cuantitativos, interpretándolos **a partir de ** los problemas y **preguntas de la investigación**.

    - *¿Cómo interpretamos los datos en función de la teoría?* 


--

- **Comunica** los resultados del análisis cuantitativo desarrollado, aplicando **herramientas** avanzadas para su **visualización**.

    - *¿Cómo explicamos al público resultados complejos? *


---

## Contenidos 

 -  U1: **Conceptos básicos de la estadística** 
 
    * Niveles de medición 
    * Estadísticos de tendencia central y dispersión
    * Intervalos de confianza
    * Teoría del Límite Central

--

- U2: **Estadísticos de asociación**

    * Prueba T
    * Correlación
    * Regresión Lineal 
    * Regresión Lineal Múltiple
    
--

- U3: **Extensiones de la regresión**

    * Mediación y Moderación
    * Regresión logística binaria 
    * Regresión Poisson

---

## Dinámica

 * Martes: Cátedra
    + Exposición
    + Participación guiada
    + Ticket de salida (encuestas formativas)
    + Trabajo en grupo

--

 * Jueves: Taller de R
    + Explicación de códigos
    + Práctica guiada
    + Trabajo en proyecto (3-4)

---

## Evaluaciones
  
  * Pruebas de cierre de unidad - RA2 (50%)
      * Unidad 2: Prueba T, Correlación y Regresión **25%**
        + _Martes 30 de septiembre_
      * Unidad 3: Mediación, moderación y MLG **25%**
        + _Jueves 13 de noviembre_
      
  * Trabajo de investigación (30%)
      * Informe individual **15%** - RA1
      * Exposición grupal **15%** - RA3
          + ¿Video o presentación?
      
  * Completar ticket de salida (20%)
      * Obtendrá puntaje máximo al completar todos los tickets en el plazo 
  
---

class: inverse, middle, center, slideInRight

#  ¿Dudas, comentarios o sugerencias? 

